【裁判字號】    90,毒抗,658
【裁判日期】    900820
【裁判案由】    毒品危害防制條例
【裁判全文】
臺灣高等法院刑事裁定                              九十年度毒抗字第六五八號
    抗  告  人
    即  被  告  甲○○
右抗告人因違反毒品危害防制條例案件，不服台灣桃園地方法院民國九十年六月二十
一日九十年度毒聲字第二七一二號（聲請案號：九十年度毒偵字第一八八六號），提
起抗告，本院裁定如左：
    主  文
原裁定撤銷，發回臺灣桃園地方法院。
    理  由
一、本件原審以：被告甲○○前因施用毒品案件，經送強制戒治期滿，經台灣高等法
    院於八十八年十月二十八日以八十七年度上易字第三四九四號案件判決免刑確定
    ，復因施用毒品案件，經台灣桃園地方法院檢察署檢察官先後送觀察、勒戒及強
    制戒治後，於九十年四月六日執行期滿，惟查被告於復於九十年五月十三日回溯
    九十六小時之某一時段內，在桃園縣大溪鎮○○路○段四○三號查獲施用安非他
    命之事實，雖據被告坦承不諱，惟自被告所採取之尿液經送請鑑定結果，確係呈
    安非他命陽性反應，此有桃園縣衛生局不法藥物尿液檢定書一紙，其於五年內再
    犯毒品危害防制條例第十條之罪，爰依同條例第二十三條第二項但書，裁定令被
    告入戒治處所施以強制戒治。
二、抗告意旨略以：民國八十七年間，抗告人即被告於台北監獄戒治執行中，即患有
    胃潰瘍及腰椎長骨刺，此為監獄醫療中心診斷無訛，至今未癒，並有國軍桃園總
    醫院附設民眾診療服務處出具之診斷證明書可憑，抗告人經常至葯局購買藥物止
    痛，茲檢送抗告人購買之藥物，該等藥物是否含有安非他命反應，請再予鑑定等
    語。
三、查原審固據桃園縣警察局大溪分局於九十年五月十四日採集抗告人之尿液，送請
    桃園縣衛生局檢驗呈甲基安非他命陽性反應，及桃園縣衛生局於九十年五月二十
    三日出具之不法藥物尿液檢定書一紙在卷可稽為由，以抗告人前案強制戒治後，
    五年內再犯毒品危害防制條例第十條第二項之罪，而依同條例第二十三條第二項
    但書之規定，裁定令被告入戒治處所施以強制戒治。惟查，抗告人於警訊及偵查
    中均未坦承有施用安非他命之行為，原裁定竟認定抗告人坦承施用，核與卷證不
    符。又抗告人於上開抗告理由中所為意見之陳述，是否真如其所述？非無可能，
    自應檢附抗告人所附藥物向相關人員查證，以查明抗告人尿液中甲基安非他命之
    檢驗有無偽陽性之可能，以為釐清。原審未注意及此，即裁定抗告人令入戒治處
    所施以強制戒治，尚有未妥，是抗告應認有理由，自應予撤銷原裁定，發回原法
    院詳查而為妥適之裁定。
四、據上論斷，應依刑事訴訟法第四百十三條，裁定如主文。
中      華      民      國      九十      年      八      月    二十    日
                                臺灣高等法院刑事第二十三庭
                                    審判長法  官  黃  瑞  華
                                          法  官  吳      燦
                                          法  官  雷  雯  華
右正本證明與原本無異。
不得再抗告。
                                          書記官  陳  思  云
中      華      民      國      九十      年      八      月    二十    日


司法院資訊處製作；財團法人民間司法改革基金會備份。
